臺灣新竹地方法院刑事判決
                                      110年度訴字第261號
公  訴  人  臺灣新竹地方檢察署檢察官
被      告  黃于爾



選任辯護人  楊振芳律師 
上列被告因違反個人資料保護法等案件，經檢察官提起公訴（10
9年度偵字第12517號），本院判決如下：
    主  文
甲○○犯個人資料保護法第四十一條之非公務機關未於蒐集特定目
的必要範圍內利用個人資料罪，處有期徒刑肆月，如易科罰金，
以新臺幣壹仟元折算壹日。緩刑貳年。 
    事  實
一、緣甲○○於交友軟體「派愛族」上結識乙○○，雙方進而交往。
    甲○○因認乙○○另結新歡，其明知非公務機關對個人資料之蒐
    集，應有特定目的，並符合個人資料保護法第19條第1項所
    列情形之一，且非公務機關對於個人資料之利用，應於蒐集
    之特定目的必要範圍內為之，竟意圖散布於眾及損害他人之
    利益，基於無故輸入他人帳號密碼入侵他人電腦相關設備、
    無故取得他人電腦相關設備之電磁紀錄、違反個人資料保護
    法及誹謗之犯意，於民國108年5月間，至乙○○任職醫院之宿
    舍留宿時，趁機窺視並抄錄乙○○「派愛族」之帳號及密碼，
    復於108年7月25日前某日，在彰化縣某處，擅自輸入上開帳
    號及密碼，入侵乙○○「派愛族」之帳號，而取得乙○○與帳號
    「Yip」、「Jen」等網友對話內容之電磁紀錄，該對話內容
    包含乙○○之照片及社會活動等個人資料。甲○○又以其向彰化
    基督教醫療財團法人彰化基督教醫院申設之電子郵件信箱，
    向社群網站「FACEBOOK」註冊ID為「000000000000000」帳
    號，並於附表所示之時間，在不特定人得共見共聞之上開「
    FACEBOOK」帳號動態時報頁面，張貼如附表所示之文字及前
    揭對話內容截圖，而以此散布文字之方式，不實指摘足以毀
    損乙○○名譽之事，且違法利用乙○○之個人資料，足生損害於
    乙○○。
二、案經乙○○訴由臺灣新竹地方檢察署檢察官偵查起訴。
    理  由
壹、程序部分：
    本件被告所犯非死刑、無期徒刑、最輕本刑為3年以上有期
    徒刑之罪，被告於本院準備程序進行中，就被訴事實為有罪
    之陳述，經本院合議庭認合於刑事訴訟法第273條之1第1項
    之規定，裁定進行簡式審判程序，合先敘明。
貳、實體部分：
  一、認定犯罪事實所根據的證據及理由
      上開事實，業據被告於本院準備程序及審理時坦承不諱（
      見本院卷第39至44頁、第53至57頁），核與證人乙○○於檢
      察事務官詢問時指訴之情節大致相符（見109年度他字第3
      79號卷【下稱他卷】第90至91頁），並有臺灣臺北地方法
      院所屬律衡民間公證人事務所109年度北院民公寅字第100
      028號公證書、FACEBOOK帳號資料、彰化基督教醫療財團
      法人彰化基督教醫院109彰基人字第1091000004號函各1份
      附卷可憑（見他卷第22至82頁、第156頁、第163頁）。是
      認被告之自白，應與事實相符，堪予採信。本件事證明確
      ，被告犯行均堪認定，應依法論科。
  二、論罪科刑
（一）核被告所為，係犯刑法第358條之無故入侵他人電腦相關
      設備罪、刑法第359條之無故取得他人電腦相關設備之電
      磁紀錄罪、刑法第310條第2項之散布文字誹謗罪、個人資
      料保護法第四十一條之非公務機關未於蒐集特定目的必要
      範圍內利用個人資料罪。被告無故入侵他人電腦相關設備
      ，並取得他人電腦相關設備之電磁紀錄之時，即同時著手
      於非法利用個人資料及誹謗構成要件之實行，是其所犯上
      述四罪間，應具有犯罪時間上之重疊關係，而可評價為一
      行為觸犯數個相異之罪名，為想像競合犯，應依刑法第55
      條之規定，從一重論以個人資料保護法第四十一條之非公
      務機關未於蒐集特定目的必要範圍內利用個人資料罪。  
       
（二）爰審酌被告擅自非法利用被害人之個人資料，侵害被害人
      之個人隱私，致生損害於被害人，所為實不足取，惟念其
      犯後坦承犯行，態度尚可，兼衡被告有護理師之工作經歷
      ，另考量被告業與被害人達成和解，暨其犯罪之動機、目
      的、手段、品行、生活狀況、智識程度為大學畢業等一切
      情狀，量處如主文所示之刑，並諭知易科罰金之折算標準
      ，以資懲儆。
（三）被告未曾因故意犯罪受有期徒刑以上刑之宣告，有臺灣高
      等法院被告前案紀錄表1份在卷可稽，其因一時失慮致為
      本件犯行，惟犯罪後已坦承犯行，且與被害人達成和解，
      深具悔意，經此次偵審程序，當知所警惕，信無再犯之虞
      ，本院認其所受宣告之刑以暫不執行為適當，爰依刑法第
      74條第1項第1款之規定，併予宣告緩刑2年，以勵自新。
據上論斷，應依刑事訴訟法第273條之1第1項、第299條第1項前
段，判決如主文。
本案經檢察官洪期榮提起公訴，檢察官陳宏兆到庭執行職務。
中　　華　　民　　國　　110 　年　　6 　　月　　16　　日
                  刑事第六庭  法  官  王子謙
如不服本判決應於收受本判決後20日內向本院提出上訴書狀，上
訴書狀應敘述具體理由。上訴書狀未敘述上訴理由者，應於上訴
期間屆滿後20日內補提理由書狀於本院(均須按他造當事人之人
數附繕本 )「切勿逕送上級法院」。 
以上正本證明與原本無異。
中　　華　　民　　國　　110 　年　　6 　　月　　16　　日
                              書記官  廖宜君
　　　　　　　　　　　　　　
附錄本案論罪科刑法條全文：
刑法第310條
意圖散布於眾，而指摘或傳述足以毀損他人名譽之事者，為誹謗
罪，處一年以下有期徒刑、拘役或一萬五千元以下罰金。
散布文字、圖畫犯前項之罪者，處二年以下有期徒刑、拘役或三
萬元以下罰金。
對於所誹謗之事，能證明其為真實者，不罰。但涉於私德而與公
共利益無關者，不在此限。

刑法第358條
無故輸入他人帳號密碼、破解使用電腦之保護措施或利用電腦系
統之漏洞，而入侵他人之電腦或其相關設備者，處三年以下有期
徒刑、拘役或科或併科三十萬元以下罰金。

刑法第359條
無故取得、刪除或變更他人電腦或其相關設備之電磁紀錄，致生
損害於公眾或他人者，處五年以下有期徒刑、拘役或科或併科六
十萬元以下罰金。

個人資料保護法第41條
意圖為自己或第三人不法之利益或損害他人之利益，而違反第六
條第一項、第十五條、第十六條、第十九條、第二十條第一項規
定，或中央目的事業主管機關依第二十一條限制國際傳輸之命令
或處分，足生損害於他人者，處五年以下有期徒刑，得併科新臺
幣一百萬元以下罰金。

附表：
編號 日期 張貼之內容 1 108年8月7日 他用交友軟體約砲招數都一樣。 第一、先用「這個軟體不好用」取得女孩們的賴 第二、用職業騙取女孩們對職業的崇拜感（能力好、有財力） 第三、感情受創、離開家鄉重新開始博取同情 第四、約見面約砲 一票傻女孩被拍×愛照跟性×影片還不自知。 還把別人肚子搞大！傻呀！一群傻子！突然慶幸當初在學校沒有白學，再聰明的男人終有破綻！ 想知道詳情的，加好友！ 約砲line ID Hpohs*** 2 108年8月11日 怎麼可以說謊臉不紅氣不喘？ 披著白袍的狼 3 108年8月15日 最愛窩邊草 4 108年11月11日 證人乙○○與「派愛族」帳號「Yip」網友之對話內容截圖。 5 108年11月11日 證人乙○○與「派愛族」帳號「Jen」網友之對話內容截圖。 6 108年12月21日 我要抱怨，我鬼遮眼遇到渣男 請新竹縣市各鄉民注意 新竹清大附近某醫院男性外科醫師透過交友軟體結識不少女性，塑造孝順愛家、愛狗（貴賓）、工作認真負責等形象，讓與他交往的女性不疑有他，但實際上是利用值班空檔帶不同女性至醫院所提供建×路宿舍、關×路住家以及晶悅、老爺、國賓、麗緻等住宿旅店過夜，同個時期交往人數可達4、5人以上，其欺騙無知女性範圍遍佈北中南，遲至今日仍有不少女性受害！ 以下為他的照片（已經過處理）請新竹縣市鄉民小心微妙！！ 7 109年1月6日 渣男生日快樂 8 109年1月8日 看到這些女孩，真心覺得可憐。繼我們分手後，黃先生欺騙感情，只是拿來洩慾用。真的無比的骯髒。 9 109年1月10日 在此呼籲，請各位姊妹們不要被黃渣洗腦！今天要不是他多劈、欺騙感情，也不會激起那麼多人憤恨。近期更有人使用假帳號混入，甚至留言替黃先生洗白，我將會加強審核，揪出這個間諜，也請大家放心，這個帳號希望繼續被更多人看到、看清，讓我們這些曾經因為他受害的女性一起團結起來！ 10 109年1月10日 我想要還我這個版面清淨 只要是黃渣留言說話的假帳號一律封鎖加剔除！ 之後也會再辦另一個帳號重新審查將大家加入，請大家在這幾天有空私訊給我以下內容，男主角姓名及妳與他的對話內容、照片。提供我們審查 謝謝！